ACORDAO-COMPLETO-2414702

ACÓRDÃO 7067/2020 ATA 21/2020 - PRIMEIRA CÂMARA

VISTOS, relatados e discutidos estes autos que tratam de tomada de contas especial instaurada pelo Fundo Nacional de Desenvolvimento da Educação - FNDE, em razão da omissão no dever legal de prestar contas quanto aos recursos repassados ao município de Luís Correia/PI, no âmbito do Programa Nacional de Apoio ao Transporte Escolar - PNATE, no exercício de 2012, 
ACORDAM os Ministros do Tribunal de Contas da União, reunidos em sessão da Primeira Câmara, diante das razões expostas pelo Relator, em:
9.1. com fundamento nos arts. 1º, inciso I, 16, inciso II, 18 e 23, inciso II, da Lei 8.443/1992, c/c o art. 143, inciso I, do Regimento Interno do TCU, julgar regulares com ressalva as contas do Sr. Francisco Araújo Galeno, dando-lhes quitação;
9.2. dar ciência desta deliberação ao responsável e ao Fundo Nacional de Desenvolvimento da Educação - FNDE.

Tomada de contas especial instaurada pelo FNDE, em razão da omissão no dever legal de prestar contas quanto aos recursos repassados ao município de Luís Correia/PI, no âmbito do Programa Nacional de Apoio ao Transporte Escolar - PNATE, no exercício de 2012, que teve por objetivo custear despesas com o transporte de alunos da educação básica pública residentes em área rural. Análise da citação.

Primeira Câmara

Município de Luiz Correia - PI e Fundo Nacional de Desenvolvimento da Educação - FNDE.

3. Responsável: Francisco Araújo Galeno (XXX.282.103-XX).

13.1. Ministros presentes: Walton Alencar Rodrigues (Presidente), Benjamin Zymler (Relator) e Bruno Dantas.
13.2. Ministro-Substituto convocado: Marcos Bemquerer Costa.
13.3. Ministros-Substitutos presentes: Augusto Sherman Cavalcanti e Weder de Oliveira.

BENJAMIN ZYMLER

Cuidam os autos de tomada de contas especial instaurada pelo Fundo Nacional de Desenvolvimento da Educação - FNDE, em razão da omissão no dever legal de prestar contas quanto aos recursos repassados ao município de Luís Correia/PI, no âmbito do Programa Nacional de Apoio ao Transporte Escolar - PNATE, no exercício de 2012, que teve por objeto custear despesas com o transporte de alunos da educação básica pública residentes em área rural.
2.	Para a execução do programa, o FNDE transferiu ao ente municipal a importância total de R$ 192.415,23, em diversas parcelas creditadas na conta específica ao longo do exercício de 2012.
3.	Após o encerramento do prazo para a apresentação da prestação de contas, a entidade federal notificou o Sr. Francisco Araújo Galeno, prefeito do município de Luís Correia/PI (gestão 2009-2012) , requerendo as providências devidas ou a devolução dos recursos.
4.	Diante do não saneamento da irregularidade, o FNDE instaurou tomada de contas especial e, ao final, concluiu pela existência de prejuízo correspondente ao valor total dos recursos repassados e pela responsabilidade do aludido gestor público.
5.	Submetidos os autos a esta Corte de Contas, autorizei, por meio de despacho, a realização das seguintes medidas processuais, ambas dirigidas ao Sr. Francisco Araújo Galeno:
5.1.	Citação em virtude da "não comprovação da boa e regular aplicação dos recursos federais repassados ao município de Luís Correia/PI, em face da omissão no dever de prestar contas dos valores transferidos, no âmbito do Programa Nacional de Apoio ao Transporte Escolar - PNATE, no exercício de 2012;"
	VALOR ORIGINAL (R$) 
	DATA DA OCORRÊNCIA

	11.952,59
	3/4/2012

	30.806,35
	30/4/2012

	21.379,47
	17/5/2012

	21.379,47
	2/7/2012

	21.379,47
	2/8/2012

	21.379,47
	5/9/2012

	21.379,47
	2/10/2012

	21.379,47
	5/11/2012

	21.379,47
	4/12/2012

5.2.	Audiência por "não permitir a comprovação da boa e regular aplicação dos recursos federais repassados ao município de Luís Correia/PI, em face da omissão no dever de prestar contas dos valores transferidos, no âmbito do Programa Nacional de Apoio ao Transporte Escolar   PNATE, no exercício de 2012".
6.	Após o transcurso do prazo regimental, sem que o gestor tivesse apresentado qualquer resposta, a SecexTCE deu seguimento ao processo e concluiu pela irregularidade das contas do responsável, com a condenação em débito e a aplicação de multa.
7.	Encontrando-se o processo no Ministério Público, veio aos autos ofício do FNDE noticiando a apresentação intempestiva da prestação de contas reclamada, a qual, segundo a autarquia, "será objeto de nota técnica a ser encaminhada ao TCU, em atendimento ao Acórdão 1580/2008-TCU-Primeira Câmara".
8.	Diante desse quadro, acolhi a proposta do Parquet de restituir os presentes autos à unidade técnica para que emitisse novo juízo sobre esta tomada de contas especial, tão logo fosse disponibilizada a nota técnica do FNDE acerca da prestação de contas intempestivamente apresentada.
9.	Após a juntada da documentação pertinente por parte da entidade federal, a SecexTCE elaborou a instrução transcrita parcialmente a seguir, com os ajustes de forma que entendi pertinentes:
"ANÁLISE DOS PRESSUPOSTOS DE PROCEDIBILIDADE DA IN/TCU 71/2012
12.	Verifica-se que não houve o transcurso de mais de dez anos desde o fato gerador sem que tenha havido a notificação do responsável pela autoridade administrativa federal competente (art. 6º, inciso II, c/c art. 19, da IN/TCU 71/2012, modificada pela IN/TCU 76/2016) , uma vez que os recursos foram transferidos a partir de 3/4/2012 (peça 9) , a omissão na prestação de contas se concretizou em 30/4/2013 (peça 10 e peça 16, p. 1) , e o responsável foi notificado sobre as irregularidades pela autoridade administrativa competente em 28/8/2013, por meio do Ofício 4774E/2013 SEOPC/COPRA/CGCAP/DIFIN/FNDE (peça 5, p. 2) e respectivo Aviso de Recebimento (peça 7) .
13.		Verifica-se que o valor atualizado do débito apurado sem juros, em 1º/1/2017, é superior a R$ 100.000,00, na forma estabelecida conforme os arts. 6º, inciso I e § 3º, inciso I, e 19, da IN/TCU 71/2012, modificada pela IN/TCU 76/2016	.
14.	A tomada de contas especial está, assim, devidamente constituída e em condição de ser instruída.
EXAME TÉCNICO
15.	Examinando-se a Nota Técnica 131/2019 enviada pelo FNDE (peça 45, p. 3-7) , constata-se que a análise realizada na prestação de contas apontou a ocorrência de pagamento registrado no demonstrativo de pagamentos com valor divergente do apurado no extrato bancário da conta específica do programa.
16.	Segundo o FNDE, constatou-se, na Relação de Pagamentos, que foi registrada a Nota Fiscal Avulsa 148/A, no valor de R$ 17.004,80, do dia 24/9/2012, mas o extrato bancário registrou a transferência no valor de R$ 10.000,00, conforme telas do SIGPC a seguir reproduzidas:
 
17.	Ainda que exista divergência de valor, pressupõe-se que parte da mencionada nota fiscal foi paga com recursos do PNATE/2012 (R$ 10.000,00) , e o restante foi pago com recursos próprios da municipalidade (R$ 7.004,80) , uma vez que essa foi a única inconsistência financeira identificada, de um total de R$ 192.415,23 geridos no âmbito do PNATE em 2012.
18.	Em relação à execução física, a nota técnica aponta que houve ressalvas em relação à ausência de infraestrutura e a veículos do transporte escolar que não cumpriram os requisitos de segurança exigidos pelo Código de Trânsito Brasileiro.
19.	Por fim, o documento técnico afirma que, embora a documentação de prestação de contas tenha inconsistências, não foi possível, com os elementos então disponíveis, asseverar que houve prejuízo ao erário em decorrência dessas ações. Ademais, o parecer da área técnica, bem como o emitido pelo controle social, que aprovou as contas sem qualquer ressalva, vão ao encontro daquela conclusão, no sentido de aprovar as contas com ressalvas.
20.	Dessa forma, torna-se contraproducente, nesse momento, querer aprofundar a apuração dessas ocorrências, uma vez que o próprio FNDE assumiu a dificuldade em se apurar eventual débito decorrente dessas constatações na execução física.
21.	Considerando que a competência originária para fiscalizar a aplicação dos recursos federais do Programa Nacional de Apoio ao Transporte Escolar - PNATE, bem como para analisar a respectiva prestação de contas é do Fundo Nacional de Desenvolvimento da Educação, e considerando ainda as circunstâncias do caso concreto, entende-se razoável incorporar as conclusões emitidas na Nota Técnica 131/2019 para afastar o débito inicialmente imputado ao responsável.
22.	Afastado o débito objeto da citação direcionada ao Sr. Francisco Araújo Galeno, resta analisar a irregularidade objeto de audiência, consistente no fato de o responsável ter concorrido para a caracterização da  situação de omissão, no caso concreto, em decorrência de não ter disponibilizado as condições materiais mínimas e necessárias para que a sua sucessora pudesse apresentar a prestação de contas do PNATE/2012, tais como notas fiscais, recibos, processos de pagamento, extratos bancários da conta específica (recursos transferidos e contrapartida) e da aplicação financeira, processos licitatórios, contratos e termos de adjudicação e homologação, bem como documentos que comprovem a execução do objeto, cujo prazo encerrou-se em 30/4/2013.
23.	Verifica-se que o Sr. Francisco Araújo Galeno continua revel, pois não apresentou qualquer defesa em resposta à citação e à audiência que lhe foi direcionada, situação que já foi devidamente caracterizada na instrução de peça 28, e que permanece inalterada até a presente data.
24.	Em se tratando de processo em que a parte interessada não se manifestou acerca da irregularidade imputada, não há elementos para que se possa efetivamente aferir e reconhecer a ocorrência de boa-fé na conduta do responsável, podendo este Tribunal, desde logo, proferir o julgamento de mérito pela irregularidade das contas, conforme os termos dos §§ 2º e 6º do art. 202 do Regimento Interno do TCU (Acórdão 2064/2011-TCU-Primeira Câmara, relator Ministro Ubiratan Aguiar; Acórdão 6182/2011-TCU-Primeira Câmara, relator Ministro Weber de Oliveira; Acórdão 4072/2010-TCU-Primeira Câmara, relator Ministro Valmir Campelo; Acórdão 1189/2009-TCU-Primeira Câmara, relator Ministro Marcos Bemquerer; e Acórdão 731/2008-TCU-Plenário, relator Ministro Aroldo Cedraz) .
25.	Dessa forma, o responsável deve ser considerado revel, nos termos do art. 12, §3º, da Lei 8.443/1992, devendo as contas serem julgadas irregulares, com aplicação da multa prevista no art. 58, inciso I, da Lei 8.443/1992.
PRESCRIÇÃO DA PRETENSÃO PUNITIVA
26.		Vale ressaltar que a pretensão punitiva, conforme Acórdão 1441/2016-TCU-Plenário, Relator Ministro Benjamin Zymler, que uniformizou a jurisprudência acerca dessa questão, subordina se ao prazo geral de prescrição indicado no art. 205, do Código Civil, que é de dez anos, contado da data de ocorrência da irregularidade sancionada, nos termos do art. 189, do Código Civil, sendo este prazo interrompido pelo ato que ordenar a citação, a audiência ou a oitiva do responsável.
27.	No caso em exame, não ocorreu a prescrição, uma vez que a irregularidade sancionada ocorreu em 1º/5/2013, e o ato de ordenação da citação ocorreu em 6/6/2018.
CONCLUSÃO
28.		Em face da análise promovida na seção "Exame Técnico", verifica-se que o responsável não logrou comprovar que disponibilizou as condições materiais mínimas e necessárias para que a sua sucessora pudesse apresentar a prestação de contas do PNATE/2012. E, instado a se manifestar, optou pelo silêncio, configurando a revelia, nos termos do § 3º, do art. 12, da Lei 8.443/1992.
29.	Verifica-se também que não houve a prescrição da pretensão punitiva, conforme análise já realizada.
30.		Tendo em vista que não constam dos autos elementos que permitam reconhecer a boa-fé do responsável, sugere-se que as suas contas sejam julgadas irregulares, nos termos do art. 202, § 6º, do RI/TCU, com a aplicação da multa prevista no art. 58, inciso I, da Lei 8.443/1992.
PROPOSTA DE ENCAMINHAMENTO
31.	Diante do exposto, submetem-se os autos à consideração superior, propondo o envio dos autos ao Gabinete do Relator, Ministro Benjamin Zymler, para a adoção das seguintes medidas:
a)	considerar, para todos os efeitos, revel o Sr. Francisco Araújo Galeno (CPF XXX.282.103-XX) , dando-se prosseguimento ao processo, conforme preceitua o art. 12, §3º, da Lei 8.443/1992, c/c o art. 202, §8º, do RITCU;
b)	julgar irregulares as contas do Sr. Francisco Araújo Galeno (CPF XXX.282.103-XX) , com fundamento nos arts. 1º, inciso I, 16, inciso III, alínea "a", e 23, inciso III, da Lei 8.443/1992, c/c os arts. 1º, inciso I, 209, inciso I e 214, inciso III, do Regimento Interno do TCU;
c)	aplicar, com fundamento no art. 58, inciso I, da Lei 8.443/1992, c/c o art. 268, inciso I, do Regimento Interno do TCU, multa individual ao Sr. Francisco Araújo Galeno (CPF 273.282.103 97) , fixando o prazo de 15 dias, a partir da notificação, para que, nos termos do art. 214, inciso III, alínea "a", do Regimento Interno do TCU, comprove, perante este Tribunal, o recolhimento, aos cofres do Tesouro Nacional, do valor atualizado monetariamente desde a data do acórdão que vier a ser proferido até a data do efetivo recolhimento, se for pago após o vencimento, na forma da legislação em vigor;
d)	autorizar, desde logo, a cobrança judicial da dívida, nos termos do art. 28, inciso II, da Lei 8.443/1992, c/c o art. 219, inciso II, do Regimento Interno do TCU, caso não atendida a notificação;
e)	autorizar, desde logo, com fundamento no art. 26, da Lei 8.443/1992, c/c o art. 217, do Regimento Interno do TCU, caso seja do interesse do responsável, o parcelamento da dívida em até 36 (trinta e seis) parcelas, incidindo sobre cada uma, os encargos legais devidos, sem prejuízo de alertá-lo de que, caso opte por essa forma de pagamento, a falta de comprovação do recolhimento de qualquer parcela implicará o vencimento antecipado do saldo devedor, nos termos do art. 26, parágrafo único, da Lei 8.443/1992, c/c o art. 217, §2º, do Regimento Interno do TCU; e
f)	enviar cópia do Acórdão que vier a ser proferido ao Fundo Nacional de Desenvolvimento da Educação e ao responsável, para ciência, informando que a presente deliberação, acompanhada do Relatório e do Voto que a fundamenta, está disponível para a consulta no endereço www.tcu.gov.br/acordaos, além de esclarecer que, caso requerido, o TCU poderá fornecer sem custos as correspondentes cópias, de forma impressa.
10.	O corpo diretivo da unidade técnica aquiesceu ao referido encaminhamento.
11.	O Ministério Público junto ao TCU divergiu parcialmente da análise e da proposta anteriores, nos termos da manifestação colacionada parcialmente na sequência - com ajustes de forma:
"5.	Retornam os autos a este Gabinete com proposta formulada pela Unidade Técnica no sentido de julgar irregulares as contas do responsável, sem imputar-lhe débito, mas aplicando-lhe a multa capitulada no art. 58, inciso I, da Lei n.º 8.443/92, em razão de o ex-Prefeito supostamente não ter disponibilizado as condições materiais para que a prefeita sucessora pudesse apresentar a referida prestação de contas ao FNDE (Peças 47 a 49) .
6.	Com as devidas vênias, entendemos que o feito merece encaminhamento distinto.
7.	Afastado o débito, com a comprovação da regularidade na aplicação dos recursos pelo responsável, resta conjecturar sobre eventual responsabilização do ex-Prefeito pela apresentação intempestiva da prestação de contas.
8.	Ocorre que o prazo para a apresentação da prestação de contas expirou em 30/4/2013, momento em que o Senhor Francisco Araújo Galeno já não estava à frente do executivo municipal, não lhe podendo ser atribuída originariamente responsabilidade pelo descumprimento desse dever legal.
9.	De outra parte, não restou demonstrado nos autos que o responsável tenha se furtado de forma intencional a repassar a documentação necessária para que a sua sucessora apresentasse a referida prestação de contas em tempo hábil, o que nos leva a concluir que não subsiste motivo para julgar irregulares suas contas ou apená-lo nos termos propostos pela unidade instrutiva.
10.	Ante o exposto, esta representante do Ministério Público de Contas propõe julgar regulares com ressalva as contas do responsável, dando-lhe quitação."
	É o relatório.

não há

Procuradora-Geral Cristina Machado da Costa e Silva.

TOMADA DE CONTAS ESPECIAL. RECURSOS DO PNATE 2012. OMISSÃO NO DEVER DE PRESTAR CONTAS. CITAÇÃO E AUDIÊNCIA. ENCAMINHAMENTO POSTERIOR DA PRESTAÇÃO DE CONTAS AO FNDE. ELABORAÇÃO DE NOTA TÉCNICA. AFASTAMENTO DO DÉBITO. AUSÊNCIA DE PROVA DE QUE O PREFEITO ANTECESSOR NÃO DEIXOU OS DOCUMENTOS NECESSÁRIOS À PRESTAÇÃO DE CONTAS AO SUCESSOR. CONTAS REGULARES COM RESSALVA.

TOMADA DE CONTAS ESPECIAL (TCE)

Secretaria de Controle Externo de Tomada de Contas Especial (SecexTCE).

Cuidam os autos de tomada de contas especial instaurada pelo Fundo Nacional de Desenvolvimento da Educação - FNDE, em razão da omissão no dever legal de prestar contas quanto aos recursos repassados ao município de Luís Correia/PI, no âmbito do Programa Nacional de Apoio ao Transporte Escolar - PNATE, no exercício de 2012, que teve por objeto custear despesas com o transporte de alunos da educação básica pública residentes em área rural.
2.	Para a execução do programa, o FNDE transferiu ao ente municipal a importância total de R$ 192.415,23, em diversas parcelas creditadas na conta específica ao longo do exercício de 2012.
3.	Após o encerramento do prazo para a apresentação da prestação de contas, a entidade federal notificou o Sr. Francisco Araújo Galeno, prefeito do município de Luís Correia/PI (gestão 2009-2012) , requerendo as providências devidas ou a devolução dos recursos.
4.	Diante do não saneamento da irregularidade, o FNDE instaurou tomada de contas especial e, ao final, concluiu pela existência de prejuízo correspondente ao valor total dos recursos repassados e pela responsabilidade do aludido gestor público.
5.	Submetidos os autos a esta Corte de Contas, autorizei, por meio de despacho, a realização das seguintes medidas processuais, ambas dirigidas ao Sr. Francisco Araújo Galeno:
5.1.	Citação em virtude da "não comprovação da boa e regular aplicação dos recursos federais repassados ao município de Luís Correia/PI, em face da omissão no dever de prestar contas dos valores transferidos, no âmbito do Programa Nacional de Apoio ao Transporte Escolar - PNATE, no exercício de 2012;"
	VALOR ORIGINAL (R$) 
	DATA DA OCORRÊNCIA

	11.952,59
	3/4/2012

	30.806,35
	30/4/2012

	21.379,47
	17/5/2012

	21.379,47
	2/7/2012

	21.379,47
	2/8/2012

	21.379,47
	5/9/2012

	21.379,47
	2/10/2012

	21.379,47
	5/11/2012

	21.379,47
	4/12/2012

5.2.	Audiência por "não permitir a comprovação da boa e regular aplicação dos recursos federais repassados ao município de Luís Correia/PI, em face da omissão no dever de prestar contas dos valores transferidos, no âmbito do Programa Nacional de Apoio ao Transporte Escolar   PNATE, no exercício de 2012".
6.	Após o transcurso do prazo regimental, sem que o gestor tivesse apresentado qualquer resposta, a SecexTCE deu seguimento ao processo e concluiu pela irregularidade das contas do responsável, com a condenação em débito e a aplicação de multa.
7.	Encontrando-se o processo no Ministério Público, veio aos autos ofício do FNDE noticiando a apresentação intempestiva da prestação de contas reclamada, a qual, segundo a autarquia, "será objeto de nota técnica a ser encaminhada ao TCU, em atendimento ao Acórdão 1580/2008-TCU-Primeira Câmara".
8.	Diante desse quadro, acolhi a proposta do Parquet de restituir os presentes autos à unidade técnica para que emitisse novo juízo sobre esta tomada de contas especial, tão logo fosse enviada a análise do FNDE acerca da prestação de contas intempestivamente apresentada.
9.	Na sequência, o órgão concedente encaminhou a Nota Técnica 131/2019, tratando dos fatos em apreço. Após examinar os elementos juntados em seu sistema, a autarquia federal concluiu que "embora a documentação de prestação de contas tenha inconsistências, não foi possível, com os elementos então disponíveis, asseverar que houve prejuízo ao erário em decorrência dessas ações. Ademais, o parecer da área técnica, bem como o emitido pelo controle social, que aprovou as contas sem qualquer ressalva, vão ao encontro daquela conclusão, no sentido de aprovar as contas com ressalvas". 
10.	Cabe destacar que o Parecer 420/2019/COATE/CGAME/DIRAE, ao qual a nota fez referência, manifestou-se pela aprovação com ressalvas da prestação de contas dos recursos em tela, haja vista as seguintes ocorrências:
	a) ausência de infraestrutura;
	b) veículos do transporte escolar não cumprem requisitos de segurança exigidos pelo Código de Trânsito Brasileiro-CTB.
11.	Com base em tais elementos, a SecexTCE propôs acolher as conclusões da Nota Técnica 131/2019 e, por conseguinte, afastar o débito imputado ao Sr. Francisco Araújo Galeno.
12.	Com relação à irregularidade que motivou a audiência do gestor, o auditor da unidade técnica aduziu que o ex-prefeito "não logrou comprovar que disponibilizou as condições materiais mínimas e necessárias para que a sua sucessora pudesse apresentar a prestação de contas do PNATE/2012". 
13.	Dessa forma, alvitrou que as suas contas sejam julgadas irregulares, com a aplicação da multa prevista no art. 58, inciso I, da Lei 8.443/1992.
14.	O corpo diretivo da unidade técnica aquiesceu ao referido encaminhamento.
15.	O Ministério Público junto ao TCU concordou com o afastamento do débito, mas divergiu da proposta de julgamento pela irregularidade das contas e de aplicação de sanção ao responsável.
16.	Segundo o Parquet, o prazo para a apresentação da prestação de contas expirou em 30/4/2013, momento em que o Sr. Francisco Araújo Galeno já não estava à frente do executivo municipal, motivo pelo qual não lhe pode ser atribuída originariamente responsabilidade pelo descumprimento desse dever legal.
17.	Ademais, asseverou que "não restou demonstrado nos autos que o responsável tenha se furtado de forma intencional a repassar a documentação necessária para que a sua sucessora apresentasse a referida prestação de contas em tempo hábil, o que nos leva a concluir que não subsiste motivo para julgar irregulares suas contas ou apená-lo nos termos propostos pela unidade instrutiva".
18.	Com isso, alvitrou julgar regulares com ressalva as contas do responsável, dando-lhe quitação.
19.	Feito esse necessário resumo, passo a decidir.
20.	Reputo adequado o encaminhamento trazido pelo Ministério Público junto ao TCU.
21.	Como visto, o ex-prefeito foi ouvido em audiência por "não permitir a comprovação da boa e regular aplicação dos recursos federais repassados ao município de Luís Correia/PI, em face da omissão no dever de prestar contas dos valores transferidos, no âmbito do Programa Nacional de Apoio ao Transporte Escolar   PNATE, no exercício de 2012". 
22.	Na instrução preliminar, a unidade técnica havia assinalado que, embora o prazo para apresentação da documentação reclamada tivesse se encerrado em 30/4/2013, não cabia a audiência da prefeita sucessora, Sra. Adriane Maria Magalhães Prado, porquanto "esta adotou as medidas legais de resguardo ao erário, conforme demonstrado no Sistema de Gestão de Prestação de Contas".
23.	Tal proposta foi acolhida, haja vista o entendimento pacífico desta Casa no sentido de que "a demonstração de que o prefeito sucessor ajuizou ação judicial tendente a resguardar o patrimônio público permite ao TCU excluir a sua responsabilidade na TCE" (Acórdão 583/2010-TCU-Primeira Câmara, nos termos do enunciado da jurisprudência selecionada) .
24.	A despeito dessa presunção em favor da Sra. Adriane Maria Magalhães Prado, admitida pela jurisprudência deste Tribunal, não é possível, por outro lado, afirmar que o prefeito antecessor não disponibilizou nos arquivos da prefeitura a documentação necessária para que a sucessora apresentasse a referida prestação de contas em tempo hábil.
25.	Afinal, não se tem informações sobre o desfecho da representação ofertada pela Sra. Adriane Maria Magalhães Prado perante o Ministério Público, registrada no Sistema de Gestão de Prestação de Contas - SiGPC, tampouco das evidências acostadas em desfavor do Sr. Francisco Araújo Galeno.
26.	À míngua de qualquer prova de que o ex-prefeito tenha dado causa à posterior omissão no dever de prestar contas - trata-se de fato certo de causa incerta, por ausência de dilação probatória - compreendo não ser adequada a aplicação de multa ao referido gestor.
27.	Dessa forma, acolho o encaminhamento do Parquet de julgar regulares com ressalva as contas do Sr. Francisco Araújo Galeno, em face das impropriedades suscitadas pelo FNDE.
28.	Diante de todo o exposto, voto por que seja adotada a deliberação que ora submeto a este Colegiado.
 
TCU, Sala das Sessões Ministro Luciano Brandão Alves de Souza, em 30 de junho de 2020.
BENJAMIN ZYMLER 
Relator